Antonio Romes Cariri Lima

Nova Santa Lúcia - Santa Lúcia - São Paulo

E-mail: antonioromes1@hotmal.com

Telefone: (16) 997849729

LinkedIn: https://www.linkedin.com/in/antonio-romes/

Github: https://github.com/Antonio-Romes

OBJETIVO

Desenvolvedor FullStack Java e Angular Júnior

RESUMO

Desenvolvedor Full Stack Júnior, com experiência em Angular, TypeScript, VB.NET, C#, API REST, SQL Server, Git e metodologias ágeis (Scrum/Kanban). Atualmente, expandindo conhecimentos em Java, Spring Boot, Docker e testes automatizados, aplicando boas práticas para criar soluções funcionais, escaláveis e seguras.

FORMAÇÃO ACADÊMICA

Bacharelado em Ciências da computação (2014 – 2020) Curso Técnico em informática com ênfase em programação (2013 - 2014) Técnico em informática (2010 – 2012)

HISTÓRICO PROFISSIONAL

D.F Moura Informática LTDA

Cargo: Analise e desenvolvimento

Período: 01/10/2024 - atual

Atividade:

- Desenvolvimento e modernização de sistemas.
- Conversão de páginas para Angular.
- Criação de rotas em APIs VB.NET.
- Manutenção e correção de erros em sistemas existentes.
- Versionamento de código com Git.
- Colaboração em equipes ágeis (Scrum).

Win-Win

Cargo: Programador de Sistema de Informação

Período: 05/01/2021 - 04/05/2023

Atividades:

- Sustentação e evolução de sistemas web e aplicativos
- Correção de problemas e implementação de melhorias
- Participação em reuniões de alinhamento com PO e clientes
- Colaboração em equipes ágeis (Scrum e Kanban)
- Controle de versionamento e integração contínua (Git)
- Disponibilização de versões em RC, homologação e produção
- Análise e resolução de incidentes com foco em qualidade

Techs

Cargo: Estágio de Analise e desenvolvimento

Período: 01/02/2015 - 25/01/2016

Atividades:

- Alteração e manutenção de páginas web
- Correção de erros em sistemas
- Adição e modificação de funcionalidades
- Criação e alteração de scripts de banco de dados
- Participação em reuniões de acompanhamento (Scrum).

CERTIFICADOS E CURSOS

- Formação Angular 13 O início criando 7 projetos | Udemy | 2024
- API REST e Spring Boot: Aprenda do Zero e na Prática | Udemy | 2024
- Iniciante em Programação T6 ONE | Alura | 2024
- C# Curso Completo: Do Básico ao Avançado | Udemy | 2023
- Introdução ao .NET | Dio | 2023
- Introdução ao Desenvolvimento Web com JavaScript | Dio | 2023
- Introdução à Criação de Websites com HTML5 e CSS3 | Dio | 2023
- Versionamento de Código com Git e GitHub | Dio | 2023